# 请教陈版主，关于其他权益工具投资递延所得税的问题

提问人：wx_63243e937732 时间：2022-09-16 17:26:08
2021 年 1 月 10 日，甲公司从二级市场购入乙公司发行的股票 100 万股将其指定为以公允价值计量且其变动计入其他综合收益的非交易性权益工具投资，每股买价 10 元（其中包含已宣告但未发放的现金股利0.5元），另支付交易费用 10 万元，除所得税外，不考虑其他等因素，假设未来能取得足够的应纳税所得额，适用所得税税率为25%。该情形中，涉及的其他权益工具投资的计税基础应为 1010 万元，账面价值为 960 万元，对应的递延所得税资产为50*0.25=12.5万元，但是对方科目写什么？所得税费用还是其他综合收益？还是什么？

回答人：chenyiwei
在初始确认时，会计上确认其他权益工具投资（成本） 960 万元和应收股利 50 万元，合计 1010 万元，与税法上该项投资的计税基础一致，因此并无暂时性差异，初始确认时不涉及确认递延所得税。